【裁判字號】    98,審易,192
【裁判日期】    980331
【裁判案由】    恐嚇
【裁判全文】
臺灣桃園地方法院宣示判決筆錄         98年度審易字第192號
公  訴  人  臺灣桃園地方法院檢察署檢察官
被      告  乙○○
上列被告因恐嚇案件（起訴案號：97年度偵字第22104 號），於
中華民國98年3 月31日下午5 時許，在本院第十四法庭宣示判決
，出席職員如下：
          法  官   鍾雅蘭
          書記官   楊郁馨
法官起立朗讀判決主文、犯罪事實要旨、處罰條文，及告以上訴
限制、期間並提出上訴狀之法院，且諭知記載其內容：
一、主  文：
    乙○○以加害生命、身體之事，恐嚇他人致生危害於安全，
    處拘役參拾日，如易科罰金，以新臺幣壹仟元折算壹日。
二、犯罪事實要旨：
    緣乙○○與甲○○係男女朋友關係，乙○○因細故與甲○○
    發生爭執，遂先於民國97年8 月3 日晚上9 時40分許，在桃
    園縣蘆竹鄉○○路○ 段63號長榮空廚左側停車場前，駕車衝
    撞甲○○，致其受有頭部外傷、下背部挫傷、右手肘、兩前
    臂、兩膝部、右足踝挫傷、右大腿前側、左足部挫瘀傷等傷
    害（傷害部分業據撤回告訴，由臺灣桃園地方法院檢察署檢
    察官另為不起訴處分）。復於97年8 月4 日凌晨3 時3 分許
    ，在某不詳時地，基於恐嚇之犯意，使用其所有之行動電話
    門號0000000000號，傳送內容為「我說出去的話會去做信不
    信你在看，電話不接到底是怎樣？我們明天在來看戲」等語
    之手機簡訊至林佳蓉使用之行動電話門號0000000000號，使
    其心生畏懼，致生危害於甲○○之安全。嗣經甲○○報警處
    理，始查悉上情。
三、處罰條文：
    刑法第305 條、第41條第1 項前段，刑法施行法第1 條之1
    第1 項、第2 項前段。
四、協商判決除有刑事訴訟法第455 條之4 第1 項第1 款於本訊
    問程序終結前，被告撤銷協商合意或檢察官撤回協商聲請者
    ；第2 款被告協商之意思非出於自由意志者；第4 款被告所
    犯之罪非第455 條之2 第1 項所定得以協商判決者；第6 款
    被告有其他較重之裁判上一罪之犯罪事實者；第7 款法院認
    應諭知免刑或免訴、不受理者情形之一，及違反同條第2 項
    「法院應於協商合意範圍內為判決；法院為協商判決所科之
    刑，以宣告緩刑或2 年以下有期徒刑、拘役或罰金為限」之
    規定者外，不得上訴。
五、如有前項得上訴之情形者，得自收受判決送達之日起10日內
    ，向本院提出上訴書狀，上訴於第二審法院。
中    華    民    國    98    年    3      月    31   日
                        刑事庭  法  官  鍾雅蘭
以上正本證明與原本無異。
                                書記官  楊郁馨
中    華    民    國    98    年    3      月    31   日
附錄本案論罪科刑法條：
中華民國刑法第305條
以加害生命、身體、自由、名譽、財產之事，恐嚇他人致生危害
於安全者，處 2 年以下有期徒刑、拘役或 3 百元以下罰金。


司法院資訊處製作；財團法人民間司法改革基金會備份。
